台灣台中地方法院刑事判決　　　　　　　　　　　　九十一年度中簡上字第一八號
　　上　訴　人
　　即　被　告　甲○○
右上訴人即被告因傷害案件，不服本院臺中簡易庭中華民國九十年十月二十九日九十
年度中簡字第一八四二號第一審簡易判決（臺灣臺中地方法院檢察署檢察官聲請簡易
判決處刑案號：九十年度偵字第一二九三三號）提起上訴，本院管轄之第二審合議庭
判決如左：
    主  文
上訴駁回。
    理  由
一、本案經本院審理結果，認第一審判決除證據排除引用檢察官聲請書犯罪證據欄（
    二）被告自白外，其餘認事、用法及量刑均無不當，應予維持，並引用第一審簡
    易判決書（含台灣台中地方法院檢察署檢察官簡易判決處刑聲請書）記載之事實
    、證據及理由（如附件）。
二、上訴人即被告（下稱被告）甲○○上訴意旨略以：伊於警訊及偵查中僅坦承與告
    訴人邱姝鳳發生拉扯，並無臺灣臺中地方法院檢察署檢察官聲請簡易判決處刑書
    上所載坦承「出手毆打邱女」之事實；又伊為初犯，並無前科紀錄，現因失業而
    待業中，原審量刑過重，恐有影響伊前途之虞云云。然查：被告甲○○於民國（
    下同）九十年五月十六日晚上九時許，因告訴人邱姝鳳前往被告位於台中市○○
    區○○街四三０號之三住處找其理論，雙方發生衝突，被告乃基於普通傷害之犯
    意，強拉告訴人之手臂將其帶離住處，並以拳頭毆打告訴人左臉頰，致告訴人受
    有左眼瘀青、紅腫，左肩、兩手臂多處瘀傷、紅腫之傷害等情，業據告訴人邱姝
    鳳於警訊、偵查中及本院審理時指訴綦詳，且有財團法人私立中國醫藥學院附設
    醫院所出具之診斷證明書一紙在卷足稽；次查，被告雖僅於警訊及偵查中供承有
    與告訴人發生拉扯之事實，而否認有毆打告訴人之犯行，然被告於告訴人之父邱
    重武在九十年五月十九日晚上，打電話向被告質問為何毆打告訴人時，被告確曾
    坦承動手毆打告訴人等情不諱，此經本院於九十一年三月一日調查時當庭勘驗播
    放錄音帶內容屬實，並核與告訴人所提附卷之錄音帶譯文內容相符，是被告徒以
    其未於警訊及偵查中坦承毆打告訴人之犯行，而辯稱：伊未毆打告訴人等語，實
    與事實不符，而無足採信；原審依檢察官聲請簡易判決處刑書所載之犯罪證據，
    採用被告之自白為被告犯罪之證據，雖有採證之誤，然於本件犯罪之認事、用法
    均無影響，難以此為原判決不當之理由，併此敘明。再查，本件事證已臻明確，
    被告犯行亦堪認定，原審科刑時依刑法第五十七條各款規定審酌一切情狀，量處
    被告拘役肆拾日，如易科罰金，以佰元折算壹日，量刑甚為妥適，被告上訴意
    旨認量刑過重，亦顯無理由。是原審認事用法既無不當，量刑亦屬妥適，被告上
    訴意旨否認犯罪而指摘原判決不當，為無理由，應予駁回。
三、被告經合法傳喚，無正當理由不到庭，爰不待其陳述，逕行判決。
據上論斷，應依刑事訴訟法第四百五十五條之一第一項、第三項、第三百七十三條、
第三百六十八條、第三百七十一條，判決如主文。
中      華      民      國    九十一    年      三      月    二十二    日
                              臺灣臺中地方法院刑事第六庭
                                  審判長法  官  梁 堯 銘
                                        法  官  劉 麗 瑛
                                        法  官  許 月 馨
右正本證明與原本無異。
不得上訴。
                                        書記官
中      華      民    國    九十一    年      三      月    二十二    日
